臺灣臺南地方法院刑事判決
111年度易字第53號
公  訴  人  臺灣臺南地方檢察署檢察官
被      告  張炎生




上列被告因竊盜案件，經檢察官提起公訴（110年度偵字第26826
號、111年度偵字第198號），本院判決如下：
    主  文
張炎生犯如附表所示各罪，共柒罪，各處如附表所示之刑，應執
行有期徒刑貳年陸月。
扣案之手電筒壹支沒收之；未扣案之犯罪所得共新臺幣陸萬玖仟
玖佰元沒收之，於全部或一部不能沒收或不宜執行沒收時，追徵
其價額。
    犯罪事實
一、張炎生意圖為自己不法所有，基於加重竊盜犯意，分別為下列
    犯行：
  ㈠張炎生於民國000年00月00日21時56分許，徒步至臺南市○○區
    ○○路00號由吳昱廷經營之禧樂鍋物餐廳，先逾越牆垣進入該
    餐廳後方置物區，繼而徒手破壞後門，進入屋內，再持店內
    之客觀上足供作兇器使用之剪刀撬開收銀機及抽屜，竊取其
    內之現金新臺幣（下同）8,100元，得手後旋即逃逸。
  ㈡張炎生離開上開禧樂鍋物餐廳後，於同日22時19分許，徒步
    至同區中山路108之8號由林怡靖經營之阿發排骨便當善化店
    ，先以不詳工具破壞後門，再鑽進該店內，打開收銀櫃檯抽
    屜，竊取其內之現金1,800元，得手後旋即逃逸。
  ㈢張炎生離開上開阿發排骨便當善化店後，於同日22時47分許
    ，徒步至同區民族路88號由王美足擔任店長之真好味自助餐
    店，先逾越該店頂樓窗戶，繼而破壞天花板輕鋼架進入店內
    ，再打開櫃檯抽屜，竊取其內之現金20,000元，得手後旋即
    逃逸。
  ㈣張炎生離開上開真好味自助餐店後，於翌（12）日0時9分許
    ，徒步至同區光文路7號丁惠平住處，先以不詳工具破壞鐵
    窗後，再打破窗戶玻璃，逾越窗戶侵入住宅內，竊取放置於
    鐵櫃內之現金40,000元，得手後旋即逃逸。嗣經吳昱廷、林
    怡靖、王美足、丁惠平等人發現遭竊後報案，經警循線查悉
    上開㈠、㈡、㈢、㈣等情。
  ㈤張炎生於110年12月25日2時許，徒步至臺南市○○區○○街0○0號
    由黃健瑋經營之回味咖啡店，將未鎖之氣窗打開後，逾越窗
    戶進入店內，持客觀上足供作兇器使用之菜刀將櫃台之抽屜
    、收銀機破壞後，竊取其內之現金10,100元（1,000元紙鈔1
    張、500元紙鈔8張、100元紙鈔51張），得手後旋即逃逸。
  ㈥張炎生離開上開回味咖啡店後，復於同日2時53分許，徒步至
    開山路3巷56號由顏瑋德擔任店長之山湃咖啡店，徒手將該
    店大門把手下壓破壞門鎖後，進入該店，竊取放置於廚房櫃
    子內白色布袋及抽屜內之50元硬幣共85枚（合計4,250元）
    ，得手後旋即逃逸。
  ㈦張炎生離開上開山湃咖啡店後，又於同日2時57分許，徒步至
    友愛東街26號由蔡佳娜擔任店長之A10 STUDIO服飾店，徒手
    將未鎖之氣窗拆下後，逾越窗戶進入店內，至該店2樓，打
    開收銀機，竊取放置其內之現金6,300元（1,000元紙鈔3張
    、500元紙鈔4張、100元紙鈔13張），得手後旋即逃逸。惟
    因竊盜過程中觸動該店設置之保全裝置警報，蔡佳娜經通知
    後立即報警，警方據報到場後，發現張炎生自上址後巷走出
    ，形跡可疑，一路跟追後，於同日3時20分許，在衛民街143
    巷3號前將其逮捕，而查悉上開㈤、㈥、㈦等情。
二、案經吳昱廷、王美足、丁惠平訴由臺南市政府警察局善化分
    局，黃健瑋訴由臺南市政府警察局第二分局報告臺灣臺南地
    方檢察署檢察官偵查起訴。
    理  由
一、犯罪事實之認定
 ㈠上開犯罪事實，業據被告於警詢時及偵查中坦承不諱，核與被
   害人林怡靖、顏瑋德、蔡佳娜、告訴人吳昱廷、王美足、丁
   惠平、黃健瑋、證人尤陳美蓮於警詢時證述之情節相符，並
   有本院搜索票、搜索扣押筆錄、扣押物品目錄表、房屋租賃契約
   、臺灣鐵路局驗票機紀錄資料、贓物認領保管單，及監視器
   畫面翻拍照片69張、監視器影像截圖照片6張、現場、扣案物
   、被告住處照片共39張在卷可稽，復有灰色長袖上衣、藍色
   短褲各1件、眼鏡1副、手電筒1支扣案可佐，足認被告於警詢
   時及偵查中自白與事實相符，堪以採信。
 ㈡被告於本院審理時雖就犯罪事實一、㈠至㈣等犯行矢口否認，並
   辯稱：110年12月11日伊沒有去善化，當天晚上大約8時許，
   伊從臺南市圓環的中山路臺南火車站，經過一座橋，那座橋
   有經過永康火車站，走到中山南路，進去錦城漫畫書城(經被
   告確認為臺南錦城崇會店)，即在店內看影片，待到隔天早上
   6時許離開；伊到漫畫書城已經深夜了云云。然查：
 ⒈經本院囑託臺南市政府警察局永康分局至臺南錦城崇會店調取
   110年12月11日20時至12月12日7時監視器影像檔案，因該店
   家監視器主機硬碟容量不足，監視器影像僅保持2週，故無法
   提供檔案；另被告於110年12月12日1時27分02秒有在該店租
   借包廂紀錄等情，有臺南市政府警察局永康分局111年1月27
   日南市警永偵字第1110034750號函文暨臺南錦城崇會店包廂
   消費資料1份附卷可按（見本院卷第147頁、第148頁）。是以
   ，上開資料僅足證明被告於110年12月12日1時27分2秒租借臺
   南錦城崇會店之包廂，無從證明被告係於何時進入臺南錦城
   崇會店。參諸被告於本院訊問時供承其當日係在深夜時抵達
   臺南錦城崇會店等語（見本院卷第40頁），足見被告抵達臺
   南錦城崇會店之時點與上開租用包廂之時間點應甚為相近，
   而被告係於110年12月12日0時9分許於善化區光文路7號丁惠
   平住處行竊，故其於行竊後再利用交通工具至臺南錦城崇會
   店租用包廂，時間運用上仍屬充裕，是上開證據證據無從據
   以對被告為有利認定。
 ⒉被告雖辯稱：110年12月11日20時許，伊從臺南市圓環的中山
   路臺南火車站步行至位於永康區中山南路之臺南錦城崇會店
   云云。惟查：
 ⑴依卷附監視器畫面翻拍照片所示（見善化分局警卷第89頁至第
   99頁），被告於110年12月11日20時6分許，穿著灰色上衣藍
   色短褲從歸仁區大潭二街36號住處步行進入「臺鐵長榮大學
   站」，並於同日20時15分通過驗票閘門，搭乘區間車火車至
   臺鐵臺南站下車；被告於本院審理時已自承其為上開監視器
   畫面所拍攝之人（見本院卷第204頁），且當時之穿著與扣案
   上開衣服、褲子、眼鏡等物相符，可知被告當日係自「臺鐵
   長榮大學站」搭乘火車至臺鐵臺南站。
 ⑵再依卷附臺灣鐵路局驗票機紀錄資料所示（見善化分局警卷第
   187頁、第189頁），該車票係在110年12月11日、時間「21時
   28分」在編號172即臺鐵善化站出站，而售站為編號283之「
   臺鐵長榮大學站」乙情；另對照臺鐵臺南站監視器畫面翻拍
   照片所示（見善化分局警卷第97頁至第105頁，被告於110年1
   2月11日20時55分抵達臺鐵臺南站，於第二月台下車；並前往
   第一月台，於20時57分進入臺鐵臺南站第一月台廁所；於同
   日20時59分從該廁所走出一名頭戴頭巾、身著灰色長袖上衣
   （上衣正面及衣袖有深色、白色條紋）、深色長褲（褲子側
   面有白色長條紋）之人，此人後來在第一月台搭乘火車北上
   ，於110年12月11日「21時29分」在臺鐵善化站被監視器拍到
   影像（見善化分局警卷第107頁） ，此時間點與上開驗票機
   紀錄相符。
 ⑶又該頭戴頭巾、身著灰色長袖上衣（上衣正面及衣袖有深色、
   白色條紋）、深色長褲（長褲側面有白色長條紋）之人，與
   監視器所拍攝到在禧樂鍋物餐廳、阿發排骨便當店、真好味
   自助餐、光文路7號民宅行竊之人之穿著打扮相符；嗣於110
   年12月12日0時33分許在善化火車站前搭乘計程車離開（見善
   化分局警卷第113頁、第115頁、第125頁、第127頁、第139頁
   、第143頁、第149頁、第155頁）。
 ⑷綜合以上各節，足認被告係於110年12月11日20時6分許自歸仁
   住處步行進入「臺鐵長榮大學站」，搭乘火車至臺鐵臺南站
   ，行至第一月台附近廁所內變裝後，再從第一月台搭乘火車
   北上至善化，隨後即前往禧樂鍋物餐廳、阿發排骨便當店、
   真好味自助餐、光文路7號民宅行竊，被告上開辯解為虛構卸
   責之詞，不足採信。
㈢綜上，本案事證明確，被告上開犯行堪以認定，應依法論罪科
  刑。
二、論罪科刑
 ㈠按刑法第321條第1項第2款所謂毀者，指毀損、毀壞之意；越
   者，則係超越、踰越或越進，二者具備其一，即合於本款之
   構成要件；門鎖雖為安全設備之一種，但此所謂門鎖，係指
   附加於門上之鎖而言，至毀壞構成門之一部之鎖，則應認為
   毀壞門扇；同條第1項第3款所謂「攜帶兇器」，僅須於行竊
   時攜帶具有危險性之兇器為已足，該兇器不必原屬行竊者本
   人所有，亦不以自他處攜至行竊處所為必要，縱在行竊場所
   隨手拾取應用，其有使人受傷害之危險既無二致，自仍應屬
   上述「攜帶兇器」之範疇。所謂兇器，其種類並無限制，凡
   客觀上足以對人之生命、身體、安全構成威脅，具有危險性
   之兇器為已足，並不以攜帶之初有行兇之意圖為必要。查剪
   刀、菜刀乃客觀上足以對人之生命、身體、安全構成威脅，
   具有危險性之兇器。核被告就犯罪事實一、㈠部分所為，係犯
   刑法第321條第1項第2款、第3款攜帶兇器毀越門扇牆垣竊盜
   罪；其就犯罪事實一、㈡部分所為，係犯刑法第321條第1項第
   2款毀壞門扇竊盜罪；其就犯罪事實一、㈢部分所為，係犯刑
   法第321條第1項第2款逾越窗戶竊盜罪；其就犯罪事實一、 ㈣
   部分所為，係犯刑法第321條第1項第1款、第2款毀越窗戶侵
   入住宅竊盜罪；其就犯罪事實一、㈤所為，係犯刑法第321條
   第1項第2款、第3款攜帶兇器逾越窗戶竊盜罪；其就犯罪事實
   一、㈥部分所為，係犯刑法第321條第1項第2款毀壞門扇竊盜
   罪；其就犯罪事實一、㈦部分所為，係犯刑法第321條第1項第
   2款逾越窗戶竊盜罪。被告上開所為，犯意各別，行為互殊，
   應予分論併罰（共7罪）。
 ㈡查被告就犯罪事實一、㈤部分犯行，係於員警詢問犯罪事實一
   、㈥、㈦犯行時，自行向員警供出犯罪事實，而被害人黃健瑋
   係經警方電話通知趕回店內始知悉遭竊等事實，此觀諸警詢
   筆錄即明（見第二分局警卷第8頁、第29頁）。是被告就此部
   分犯罪事實係在偵查機關知悉犯罪嫌疑前自首，而接受裁判
   ，依刑法第62條規定減輕其刑。
 ㈢爰審酌被告恣意竊取他人財物，侵害他人財產權，且於短期間
   內即犯下本案七次竊盜犯行，破壞社會治安，另衡酌被告之
   犯罪動機、方法、所竊財物金額，及其年紀、素行、智識程
   度（國中畢業）、家庭經濟狀況（獨居、從事園藝業、每月
   收入約2萬餘元）、犯後態度等一切情狀，分別量處如主文所
   示之刑，並定其應執行之刑。
三、沒收部分
  ㈠按供犯罪所用、犯罪預備之物或犯罪所生之物，屬於犯罪行
    為人者，得沒收之，但有特別規定者，依其規定，刑法第38
    條第2項定有明文。查扣案之手電筒1支，係被告所有供其犯
    犯罪事實一、㈤、㈥、㈦等犯行所用之物，業據被告供認在卷
    （見本院卷第201頁），應依刑法第38條第2項規定沒收之。
    至扣案之紅色手套1副因無證據證明係供被告犯罪所用之物
    ；另扣案之灰色長袖上衣、藍色短褲各1件、眼鏡1副，並非
    供犯罪所用之物，均不併予宣告沒收。
  ㈡按犯罪所得，屬於犯罪行為人者，沒收之；前二項之沒收，
    於全部或一部不能沒收或不宜執行沒收時，追徵其價額，刑
    法第38條之1第1項前段、第3項，分別定有明文。未扣案犯
    所得8,100元、1,800元、20,000元、40,000元，合計共69,9
    00元，分別係屬於被告就犯罪事實一、㈠至㈣部分之犯罪所得
    ，應依上開規定沒收之，於全部或一部不能沒收或不宜執行
    沒收時，追徵其價額。至被告就犯罪事實一、㈤、㈥、㈦部分
    之犯罪所得（包括現金10,100元、白色布袋1個及50元硬幣
    共85枚、現金6,300元），因已分別發還被害人，有贓物認
    領保管單3紙存卷可查（見第二分局警卷第35頁、第47頁、
    第59頁），依刑法第38條之1第5項規定，自均不予諭知沒收
    ，附此敘明。
據上論斷，應依刑事訴訟法第299 條第1項前段，刑法第321條第
1項第1款、第2款、第3款、第62條、第51條第5款、第38條第2項
前段、第38條之1第1項前段、第3項，刑法施行法第1條之1，判
決如主文。
本案經檢察官提吳坤城起公訴，檢察官李佳潔到庭執行職務。
中　　華　　民　　國　　111 　年　　2 　　月　　22　　日
　　　　　　　　　刑事第六庭    法　官　陳鈺雯
以上正本證明與原本無異。
如不服本判決應於收受送達後20日內向本院提出上訴書狀，並應
敘述具體理由。其未敘述上訴理由者，應於上訴期間屆滿後20日
內向本院補提理由書( 均須按他造當事人之人數附繕本) 「切勿
逕送上級法院」。
                                書記官  洪儀珊　
中　　華　　民　　國　　111 　年　　2 　　月　　22　　日
附錄論罪科刑法條
刑法第321條
犯前條第 1 項、第 2 項之罪而有下列情形之一者，處 6 月以
上 5 年以下有期徒刑，得併科 50 萬元以下罰金：
一、侵入住宅或有人居住之建築物、船艦或隱匿其內而犯之。
二、毀越門窗、牆垣或其他安全設備而犯之。
三、攜帶兇器而犯之。
四、結夥三人以上而犯之。
五、乘火災、水災或其他災害之際而犯之。
六、在車站、港埠、航空站或其他供水、陸、空公眾運輸之舟、
    車、航空機內而犯之。
前項之未遂犯罰之。

附表
犯罪事實 罪名及宣告刑 犯罪事實一、㈠ 張炎生犯攜帶兇器毀越門扇牆垣竊盜罪，處有期徒刑拾壹月。 犯罪事實一、㈡ 張炎生犯毀壞門扇竊盜罪，處有期徒刑拾月。 犯罪事實一、㈢ 張炎生犯逾越窗戶竊盜罪，處有期徒刑壹年。 犯罪事實一、㈣ 張炎生犯毀越窗戶侵入住宅竊盜罪，處有期徒刑壹年貳月。 犯罪事實一、㈤ 張炎生犯攜帶兇器逾越窗戶竊盜罪，處有期徒刑捌月。 犯罪事實一、㈥ 張炎生犯毀壞門扇竊盜罪，處有期徒刑玖月。 犯罪事實一、㈦ 張炎生犯逾越窗戶竊盜罪，處有期徒刑玖月。